臺灣高等法院民事裁定
110年度抗字第486號
抗  告  人  張世興  
相  對  人  宇興纖維興業股份有限公司
法定代理人  張世勳  
上列當事人間返還價金事件，抗告人對於中華民國110年3月16日
臺灣士林地方法院110年度訴字第295號所為裁定提起抗告，本院
裁定如下： 
    主  文
抗告駁回。
抗告費用由抗告人負擔。
    理  由
一、抗告人於原法院起訴主張伊為被繼承人張烘炉之繼承人，  
    張烘炉所留遺產，業經本院臺中分院以106年度重家上字第1
    號判決分割在案，張烘炉對相對人有新臺幣（下同）1,620
    萬元之借款債權，由5位繼承人均分後，每人可得324萬元債
    權，爰依民法第1148條等規定，請求相對人給付324萬元本
    息等語。原法院以相對人之營業所所在地係在彰化縣為由，
    認應由臺灣彰化地方法院（下稱彰化地院）管轄，而依職權
    將本件訴訟裁定移送彰化地院。
二、抗告意旨略以：相對人之全國財產稅總歸戶財產查詢清單顯
    示，相對人應設在其所有坐落於臺北市○○區○○街00號4樓及
    地下三層房屋（下合稱系爭房屋），依民事訴訟法第21條規
    定，原法院及彰化地院均有管轄權，原裁定逕為移送彰化地
    院，顯有違誤，爰求予廢棄等語。
三、按訴訟，對於私法人或其他得為訴訟當事人之團體之訴訟，
    由其主事務所或主營業所所在地之法院管轄，民事訴訟法第
    2條第2項定有明文。所謂營業所，係指實際從事工商企業活
    動或其他營業之處所。查相對人登記之公司所在地設於彰化
    縣○○市○○○街000號（下稱系爭地址），此有經濟部商工登記
    公示資料查詢服務可憑（見原審卷第79頁），且原法院將本
    件訴訟之起訴狀繕本暨原裁定寄送至系爭地址予相對人，寄
    存於彰化縣警察局員林分局員林派出所以代送達，經相對人
    之法定代理人張世勳於110年3月29日前往該派出所領取，此
    有該派出所之領取法院文書登記簿影本可稽（本院卷第23頁
    ），且其法定代理人張世勳之戶籍亦設於系爭地址，此有個
    人基本資料查詢結果（本院卷第31頁）可考，堪認系爭地址
    為相對人之營業所所在地。至於相對人名下財產所在地僅能
    證明其置產之情形，與實際在何處從事工商企業活動或營業
    ，本屬二事，抗告人復未提出其他事證可茲認定相對人併以
    系爭房屋作為相對人之主事務所或主營業所，則抗告人主張
    原法院亦有管轄權，自屬無稽。
四、從而，原法院依職權將本件裁定移送有管轄權之彰化地院，
    並無不合。抗告意旨指摘原裁定不當，求予廢棄，為無理由
    ，應予駁回。
五、據上論結，本件抗告為無理由，裁定如主文。
中　　華　　民　　國　　110 　年　　5 　　月　　28　　日
                    民事第二十一庭
                        審判長法  官  翁昭蓉
                              法  官  呂淑玲
                              法  官  羅惠雯
正本係照原本作成。
本裁定除以適用法規顯有錯誤為理由外，不得再抗告。如提起再
抗告，應於收受送達後10日內委任律師為代理人向本院提出再抗
告狀。並繳納再抗告費新臺幣１千元。
中　　華　　民　　國　　110 　年　　5 　　月　　28　　日
    　　　　　　　　　　　　　書記官　洪秋帆